【裁判字號】    98,易,229
【裁判日期】    980624
【裁判案由】    竊盜
【裁判全文】
臺灣宜蘭地方法院刑事判決               98年度易字第229號
公  訴  人  臺灣宜蘭地方法院檢察署檢察官
被      告  甲○○
上列被告因竊盜案件，經檢察官提起公訴（98年度偵字第674號
），本院判決如下：
    主  文
甲○○竊盜，處罰金新臺幣參仟元，如易服勞役，以新臺幣壹仟
元折算壹日。
    犯罪事實
一、甲○○於民國97年2月12日（星期二）上午9時42分、43分許
    ，意圖為自己不法之所有，在乙○○經營位於宜蘭縣羅東鎮
    ○○路17號十元之鴻鑫商店內，利用購物之便，接續竊取其
    商店內陳列販售之原子筆2支，得手後掩藏於褲袋內，再拿
    其他物品到櫃檯結帳，以掩飾其所竊取之物。嗣為乙○○檢
    視監視器後發現上情，並於98年12月1日許，甲○○再度前
    往該店購物時，報警查獲。
二、案經乙○○告訴暨宜蘭縣政府警察局羅東分局報告臺灣宜蘭
    地方法院檢察署檢察官偵查起訴。
    理  由
甲、程序方面：
    按被告以外之人於審判外之陳述，雖不符前4條之規定，而
    經當事人於審判程序同意作為證據，法院審酌該言詞陳述或
    書面陳述作成時之情況，認為適當者，亦得為證據，刑事訴
    訟法第159條之5第1項定有明文。本件以下所引被告2人以外
    之人於審判外之書面或言詞陳述，被告2人於審判程序均同
    意作為證據，本院審酌上開書面及言詞陳述作成時之情況，
    認適宜作為證據使用，均有證據能力，合先敘明。
乙、實體認定：
一、訊據被告甲○○固供承：伊有於97年2月12日（星期二）上
    午9時12分許，至乙○○經營位於宜蘭縣羅東鎮○○路17號
    十元之鴻鑫商店內購物，期間亦有至店內放置原子筆之櫃子
    前試筆，警卷監視器翻拍照片之人係伊無誤等節不諱，對於
    告訴人乙○○報警而查獲之經過亦未表示爭執，惟矢口否認
    有竊盜犯行，辯稱：伊沒有竊取原子筆，都是告訴人自已說
    的。監視器畫面中伊是將手放在口袋內，但是伊沒有將告訴
    人說的原子筆放在口袋，伊是因為天氣冷時才將手放在口袋
    ，錄影畫面根本沒有看見伊手拿東西云云。惟查：
  (一)被告業已供承：伊當天有至鴻鑫商店購物，且監視器錄影光
    碟翻拍照片之人係伊本人無誤等節如上。且證人乙○○迭於
    警、偵訊及本院審理中證稱：伊檢視監視器時發現被告於97
    年2月12日上午9時42分，在伊經營位於羅東鎮○○路17號之
    鴻鑫商店內，竊取原子筆2枝，總價值新臺幣（下同）20元
    。被告係將架上原子筆放入右手邊口袋，結帳時，並未將口
    袋內之原子筆拿出來結帳等語明確（見警卷第5-6頁、偵卷
    第8頁、本院卷第22-23頁）。而經本院勘驗鴻鑫商店97年2
    月12日之監視器錄影內容為：「97年2月12日上午9時42分13
    秒，被告站在放置筆之櫃子處拿1支筆，在測試筆的性能後
    ，從5號監視畫面鏡頭可看出被告將筆放回後，又拿1支筆，
    看起來是白色的筆，再測試筆的性能之後，並無將筆放回的
    動作，即於9時42分37秒離開放置筆之櫃子處。從3號監視畫
    面鏡頭可看出，在離開之途中，於9時41分38秒至42秒期間
    ，其右手持類似原子筆之長條狀物品伸入右褲袋內。從5號
    監視畫面可看出，被告於同日9時42分51秒又回到放置筆之
    櫃子處，於9時42分52秒有抽筆的動作，並測試筆的性能後
    ，離開放置筆之櫃子處走向收銀櫃檯，在走向收銀櫃台的途
    中，從3號鏡頭畫面可看出，於9時43分0秒至9時43分4秒期
    間，其右手持類似原子筆之白色長條狀物品伸入右褲袋內。
    從1號及12號鏡頭畫面可以看出，被告至收銀櫃台結帳，從8
    號鏡頭畫面可以看出，於9時43分40秒時，店員翻看被告結
    帳的物品，包括2件黑色物品及1件藍白色手電筒，沒有看見
    有筆。」等情，亦核與證人乙○○前揭證述相符，顯見被告
    於97年2月12日上午9時42分、43分許，確實有將2枝原子筆
    放入右褲袋內，且無將之取出以結帳付錢之舉。則被告既然
    未將該2枝原子筆取出，以結帳付錢，其即有為自己不法所
    有之意圖甚明。此外，復有監視器錄影光碟及翻拍照片可佐
    （見警卷第8-12頁、本院卷第29-39頁）。因此，被告於上
    開時、地，接續竊取原子筆2枝之犯行，足以認定。其辯稱
    ：伊沒有竊取原子筆，都是告訴人自已說的。監視器畫面中
    伊是將手放在口袋內，但是伊沒有將告訴人說的原子筆放在
    口袋，伊是因為天氣冷時才將手放在口袋，錄影畫面根本沒
    有看見伊手拿東西云云，要不足取。
  (二)綜上所查，本件事證明確，被告之竊盜犯行，足以認定，應
    依法論科。
二、核被告所為，係犯刑法第320條第1項之竊盜罪。起訴書之犯
    罪時間雖載明係97年2月12日上午9時12分許，惟經本院勘驗
    鴻鑫商店之監視器錄影內容可知，被告之犯罪時間係當日上
    午9時42分及43分許，故應予更正。又被告先後2次竊取原子
    筆之行為，係基於同一犯罪決意，於密接之時、地反覆實行
    ，持續侵害同一法益，為接續犯，應僅論以一罪。另起訴書
    之犯罪事實欄雖未載明被告竊取原子筆之數量，惟此部分業
    經檢察官當庭補述為「2枝」乙節在卷（見本院卷第9、19頁
    ），且與起訴論罪科刑之部分，有接續犯之實質上一罪關係
    ，已如上述，本院自應就檢察官當庭補述後之犯罪事實予以
    審理，附此敘明。爰審酌被告不思以正當途徑取得原子筆，
    竟貪圖不法利益，意圖行竊以獲取之，毫無他人所有物之概
    念，並衡其犯罪之動機、目的、手段、所竊原子筆總價值為
    20元，危害輕微，又無犯罪前科，素行尚可，且已是75歲之
    老人，目前無業，每月僅靠3千元之補助過活，生活狀況非
    佳，暨犯後否認犯行，復未賠償被害人損失，與之達成和解
    ，未見悔意等一切情狀，量處如主文所示之刑，並諭知易服
    勞役之折算標準，以資儆懲。
據上論斷，應依刑事訴訟法第299條第1項前段，刑法第320條第1
項、第42條第3項前段，刑法施行法第1條之1第1項、第2項前段
，判決如主文。
本案經檢察官張立言到庭執行職務。
中    華    民    國    98    年    6     月    24    日
                  刑事第二庭  法  官  陳映佐
上正本證明與原本無異
如不服本判決應於收受送達後十日內向本院提出上訴書狀，並應
敘述具體理由；其未敘述上訴理由者，應於上訴期間屆滿後20日
內向本院補提理由書（均須按他造當事人之人數附繕本）「切勿
逕送上級法院」。
                              書記官  陳憲文
中    華    民    國    98    年    6     月    24    日
附錄法條：
刑法第320條第1項：
意圖為自己或第三人不法之所有，而竊取他人之動產者為竊盜罪
，處5年以下有期徒刑、拘役或5百以下罰金。


司法院資訊處製作；財團法人民間司法改革基金會備份。
